【裁判字號】    97,抗,863
【裁判日期】    970829
【裁判案由】    聲請減刑
【裁判全文】
臺灣高等法院臺中分院刑事裁定           97年度抗字第863號
抗  告  人
即  被  告  甲○○
上列抗告人因聲請減刑案件，不服臺灣苗栗地方法院中華民國97
年6月30日97年度聲減字第90號裁定（聲請案號：臺灣苗栗地方
法院檢察署97年度聲減字第79號），提起抗告，本院裁定如下：
    主  文
抗告駁回。
    理  由
一、原裁定意旨略以：抗告人甲○○於民國（下同）94年1月27
    日犯結夥竊盜罪，經以94年度苗簡字第388號判決判處有期
    徒刑6月確定在案。茲檢察官以其犯罪時間在中華民國96年4
    月24日以前，合於減刑條件，聲請予以減刑，經核尚無不合
    ，爰減刑為有期徒刑3月，如易科罰金，以銀元300元即新台
    幣900元折算1日等語。
二、抗告意旨略以：抗告人於上開日期犯罪後，又於95年12月20
    日再犯竊盜罪，經苗栗地院另以96年度易字第534號判處有
    期徒刑8月，減為有期徒刑4月，如易科罰金，以新台幣1000
    元折算1日。因抗告人年事已高，且96年度易字第534號易科
    罰金之借款尚未還清，爰依法提起抗告，盼撤銷原減刑裁定
    ，再給予減刑，以維生計云云。
三、按犯罪在中華民國96年4月24日以前者，除本條例另有規定
    外，依下列規定減刑：一死刑減為無期徒刑、二無期徒刑減
    為有期徒刑20年、三有期徒刑、拘役或罰金，減其刑期或金
    額二分之一；犯最重本刑為5年以下有期徒刑以下之刑之罪
    ，依本條例規定減為6月以下有期徒刑、拘役者，應於為減
    刑裁判時，併諭知易科罰金折算之標準；依本條例應減刑之
    罪，已經判決確定尚未執行或執行未完畢者，由檢察官或應
    減刑之人犯聲請最後審理事實之法院裁定之，中華民國96年
    罪犯減刑條例第2條第1項、第8條、第9條定有明文。
四、經查：抗告人甲○○於94年1月27日犯結夥竊盜罪，經原審
    以94年度苗簡字第388號判決判處有期徒刑6月，緩刑3年確
    定在案。嗣後又於95年12月20日即緩刑期內再犯竊盜罪，經
    以97年度撤緩字第3號撤銷緩刑宣告。而有期徒刑6月之宣告
    ，因檢察官以其犯罪符合中華民國96年罪犯減刑條例之減刑
    規定，聲請予以減刑，而經原審依法裁定減其宣告刑2分之1
    ，並諭知易科罰金之折算標準，本院經核於法並無違誤。抗
    告人徒以年事已高，無力繳納罰金云云提起抗告，為無理由
    ，應予駁回。
五、據上論結，應依刑事訴訟法第412條，裁定如主文。
中    華    民    國    97    年    8     月    29    日
            刑事第十庭    審判長法  官  林  照  明
                                法  官  郭  瑞  祥
                                法  官  林  欽  章
上列正本證明與原本無異。
不得再抗告。
                                書記官  許  哲  禎
中    華    民    國    97    年    9     月    1     日


司法院資訊處製作；財團法人民間司法改革基金會備份。
